臺灣桃園地方法院刑事判決　　　　　　　　　　　　　九十一年度訴緝字第三九號
　　公　訴　人　臺灣桃園地方法院檢察署檢察官
　　被　　　告　乙○○
　　選任辯護人　林姿瑛律師
右列被告因毒品危害防制條例案件，經檢察官提起公訴（八十八年度偵緝字第一零零
六號）及併案審理（九十年度偵字第二九六五號、第五六八七號），本院判決如左：
    主      文
乙○○販賣第一級毒品，未遂，處有期徒刑柒年陸月。
扣案海洛因三包（毛重一點七四公克，淨重一點一三公克）、安非他命一袋（驗餘淨
重十四點八六九五公克）沒收銷毀之。
    事      實
一、緣有甲○○因毒品案為警查獲，經警訊問後，表明願協助肅清毒販，乃於八十八
    年二月二日二時許，以電話聯絡在桃園市○○路一一一二巷三弄二號住處之乙○
    ○，偽稱要買毒品，雙方議定交易「安非他命半台兩一萬七千元、海洛因一克五
    千元」及在桃園市「會稽國小」附近交易後，乙○○隨即將海洛因裝入非其所有
    之香煙盒，併同安非他命放入非其所有之喜年來甘藍蘇打餅乾盒中（內有三包甘
    藍蘇打餅乾），於同日五時三十分許攜至桃園市○○路一一○八號對面之「會稽
    國小」旁，正待甲○○出面交易之際，即遭一旁在車內等候之甲○○向警方指認
    ，因而為警當場查獲，而販賣未遂，併扣得安非他命一袋毛重十六點三五公克（
    驗餘淨重十四點八六九五公克）、海洛因三包毛重一點七四公克（淨重一點一三
    公克，純度百分之四點四），及非其所有之餅乾盒一個（內有三包甘藍蘇打餅乾
    ）、香煙盒一個。
二、案經台北市政府警察局信義分局移送臺灣桃園地方法院檢察署檢察官偵查起訴及
    併案審理。
    理      由
一、訊據被告矢口否認有何販賣品犯行，辯稱：是阿華欠伊二萬元，叫伊送貨收錢抵
    債，不是販賣云云，然查：被告所辯阿華欠錢乙節，毫無證據可佐，尚難輕信，
    何況，證人甲○○於警訊及本院訊問均堅稱：是打電話給被告佯要買毒品等語（
    偵字第二四四二號卷第七頁、本院九十一年六月四日筆錄），且證人即承辦警員
    孫啟龍證稱：先由甲○○打電話聯絡乙○○說要買毒品，約在桃園市○○路會稽
    國小附近，然後由甲○○指認等語（本院八十九年十一月十四日筆錄），足證被
    告所辯是阿華要賣毒品，伊只是送貨云云，無非飾卸之詞，不足採信，此外，扣
    案毒品安非他命一袋毛重十六點三五公克（驗於淨重十四點八六九五公克）、海
    洛因三包毛重一點七四公克（淨重一點一三公克，純度百分之四點四），經送鑑
    驗，確屬毒品無訛，有法務部調查局八十八年三月九日鑑定通知書及憲兵司令部
    八十九年十二月四日89綱得字第一六四七六號鑑驗通知書附卷可參，此外，並有
    餅乾盒一個及香煙盒一個扣案可資佐證，事證明確，被告犯行洵堪認定。至辯護
    人辯稱：被告警訊未錄音，依法不得作為證據乙節，然本院並未以被告之警訊供
    述作為其有罪之證據，附此敘明。
二、核被告所為係犯毒品危害防制條例第四條第五項、第一項及第二項之販賣第一級
    及第二級毒品未遂罪。被告因販賣毒品而持有毒品之低階行為，已為其高度販賣
    行為吸收，不另論罪。又被告已著手於毒品買賣，惟甲○○乃係應警方要求佯裝
    買毒品，其本意是在蒐證，並無買賣之意，故該次毒品買賣，欠缺買方，並未成
    立，因此，被告所為販毒行為，為未遂，應依刑法第二十六條前段減輕其刑，公
    訴人認係既遂，尚有誤會，至辯護人認係陷害教唆，被告無販賣之意乙節，然查
    ：證人甲○○打電話聯繫被告買毒品，被告於電話中即予應允，並帶同毒品至約
    定地點，由此足認被告本即有販賣之意，非他人教唆所致，否則甲○○豈會與被
    告聯絡，而被告於電話中即予應允？是辯護人此一所辯不足採，附此敘明。再甲
    ○○係與被告聯繫買賣毒品，並非阿華，已如前述，因此，公訴人認被告與阿華
    就本件犯罪為共犯，亦有誤會。又被告一行為販賣二種毒品，為想像競合犯，應
    從一重之販賣第一級毒品未遂罪處斷。爰審酌被告犯罪之動機、目的、手段、販
    賣數量不多、販毒對社會所生之危害及犯罪後飾詞否認之態度等一切情狀，量處
    如主文所示之刑。
三、至扣案之上開毒品安非他命一袋（驗餘重十四點八六九五公克）及海洛因三包毛
    重一點七四公克（淨重一點一三公克），均應依毒品危害防制條例第十八條第一
    項前段規定宣告沒收銷毀之。而扣案餅乾盒（內有三包甘藍蘇打餅乾）香煙盒各
    一個，被告否認為其所有，且無證據足正式被告所有，又非違禁物，爰不另為告
    沒收之諭知。
四、公訴意旨另以：被告乙○○與綽號「阿華」不詳男子基於犯意之聯絡，於八十八
    年一月下旬某日，在桃園市○○路附近，由「阿華」與甲○○先行電話約定交易
    時地後即偕同到場共同販賣第二級毒品安非他命一包新台幣（下同）五千元及不
    詳代價、數量之第一級毒品海洛因予甲○○非法施用，因認被告與阿華共犯販賣
    第一、二級毒品罪乙節，訊據被告堅決否認有此部份犯行，辯稱：警訊所言不時
    ，根本無此事等語，經查：被告於警訊時固稱：第一次我與阿華出去拿安非他命
    海洛因賣給甲○○等語（偵字第二四四二號卷第十頁反面末行），惟與證人甲○
    ○於警訊所稱：我與乙○○是八十七年十二月向其購買安非他命認識的等語（同
    上卷第七頁），並不相符，且證人甲○○隨後於偵訊時改稱：第一次與阿華交易
    時，被告有出現等語（同上卷第六六頁反面、六九頁反面、七二頁反面），然其
    於偵訊亦稱：第二次我與阿華聯絡，被告自己來等語（同上筆錄），惟查證人甲
    ○○應是與被告親自聯絡，而非與阿華，業據證人孫啟龍證述在卷，是證人甲○
    ○於偵訊所言，與事實有間，尚難遽採，何況，其於本院改稱：我沒向阿華買過
    ，在檢察官訊問時，說有向阿華買，是因為於警訊時曾說過，怕前後講的不一，
    會被收押，實際沒有買等語（本院九十一年六月四日筆錄），是證人甲○○警偵
    訊所言前後反覆，又無證據可佐，難予採信，從而被告於警訊之自白，即乏證據
    證明，依法不得採為論罪之唯一依據，此外並無何證據足證被告有此犯行，惟公
    訴人認此部份與前述論罪科刑部分，具連續犯之裁判上一罪關係，爰不另為無罪
    諭知。
據上論斷，應依刑事訴訟法第二百九十九條第一項前段，毒品危害防制條例第四條第
五項、第一項、第二項、第十八條第一項前段、刑法第十一條、第二十六條前段、第
五十五條，判決如主文。
本案經檢察官林鈺雄到庭執行職務。
中      華      民      國      九十一    年    六      月    二十六  日
                                臺灣桃園地方法院刑事第六庭
                                           法  官  周政達
右正本證明與原本無異。
如不服本判決，應於判決送達後十日內向本院提出上訴狀( 應附繕本 )，上訴於
臺灣高等法院。
                                           書記官  沈秀珍
中      華       民      國      九十一   年    七      月      一     日
附論罪科刑依據之法條：
毒品危害防制條例第四條
第一項：製造、運輸、販賣第一級毒品者，處死刑或無期徒刑；處無期徒刑者，得併
        科新台幣一千萬元以下罰金。
第二項：製造、運輸、販賣第二級毒品者，處無期徒刑或七年以上有期徒刑，得併科
        新台幣七百萬元以下罰金
